【裁判字號】    97,簡上,1512
【裁判日期】    980527
【裁判案由】    竊盜
【裁判全文】
臺灣板橋地方法院刑事判決            97年度簡上字第1512號
上  訴  人
即  被  告  乙○○
上列上訴人因竊盜案件，不服本院97年度簡字第9295號中華民國
97年11月13日第一審判決（聲請案號：97年度速偵字第4261號）
，提起上訴，本院管轄之第二審合議庭判決如下：
    主  文
上訴駁回。
    事實及理由
一、本案經本院審理結果，認第一審簡易判決認被告乙○○犯刑
    法第337 條之侵占離本人所持有之物罪、同法第320 條第1
    項之竊盜罪，各判處罰金新臺幣一萬元、有期徒刑三月，罰
    金如易服勞役、有期徒刑如易科罰金均以新臺幣一千元折算
    一日，除事實部分應補充更正告訴人丙○○之手機1 支係失
    竊之物外，其餘認事用法及量刑均無不當，應予維持，並引
    用如附件第一審判決書記載之事實、證據及理由。
二、上訴意旨略以：上訴人即被告乙○○所拾獲之手機，確實為
    被告所拾獲，而非如檢察官所指稱「竊取」，此由被害人背
    包遺失之時地，與被告陳述拾獲之時地相異可知，爰提起上
    訴云云。
三、但查，原審判決就被告持有告訴人丙○○失竊手機之事實部
    分，認係拾獲告訴人失竊手機而侵占，因犯刑法第337 條之
    侵占離本人所持有之物罪，核與被告上訴意旨所供認事實無
    異，被告上訴意旨所指，顯有誤認，且此侵占部分之犯罪事
    實，亦業據被告於警詢、偵查供認不諱，核與告訴人丙○○
    於警詢指訴被害情節相符，並有臺北縣政府警察局新莊分局
    搜索、扣押筆錄、贓物認領保管單、查獲照片等附卷可稽，
    事證明確，堪以認定。原審判決認事用法，核無不合，另衡
    諸被告素行、本件犯罪動機、手段、所生危害及犯後態度等
    一切情狀，原審判決量刑亦屬妥適。被告上開上訴意旨所述
    理由，顯有誤認，從而其執以提起上訴，當顯無理由，自應
    予駁回。
四、末被告經合法傳喚，無正當之理由不到庭，爰依刑事訴訟法
    第371 條規定，不待其陳述，逕為判決，附此敘明。
據上論斷，應依刑事訴訟法第455 條之1 第1 項、第3 項、第36
8 條、第373 條、第371條，判決如主文。
本案經檢察官張慶林到庭執行職務
中    華    民    國    98    年    5     月    27    日
                刑事第十庭  審判長法  官  彭  全  曄
                                  法  官  洪  珮  婷
                                  法  官  賴  彥  魁
以上正本證明與原本無異
本件不得上訴
                                  書記官  黃  頌  棻
中    華    民    國    98    年    5     月    27    日
附錄本案論罪科刑法條全文：刑法第337條、第320條
中華民國刑法第337條
意圖為自己或第三人不法之所有，而侵占遺失物、漂流物或其他
離本人所持有之物者，處 5 百元以下罰金。
中華民國刑法第320條
意圖為自己或第三人不法之所有，而竊取他人之動產者，為竊盜
罪，處 5 年以下有期徒刑、拘役或 5 百元以下罰金。
意圖為自己或第三人不法之利益，而竊佔他人之不動產者，依前
項之規定處斷。
前二項之未遂犯罰之。
--------------------------------------------------------
附件：
┌─────────────────────────────┐
│臺灣板橋地方法院刑事簡易判決          97年度簡字第9295號  │
│聲  請  人  臺灣板橋地方法院檢察署檢察官                  │
│被      告  乙○○  男  48歲（民國○○年○月○○日生）         │
│                    身分證統一編號：Ｚ000000000號          │
│                    住桃園縣大溪鎮○○路181號4樓          │
│                    （另案於臺灣臺北監獄臺北分監執行中）  │
│上列被告因竊盜等案件，經檢察官聲請以簡易判決處刑（97年度  │
│速偵字第4261號），本院判決如下：                          │
│    主  文                                                │
│乙○○意圖為自己不法之所有，而侵占離本人所持有之物，處罰  │
│金新臺幣壹萬元，如易服勞役，以新臺幣壹仟元折算壹日；又竊  │
│盜，處有期徒刑月，如易科罰金，以新臺幣壹仟元折算壹日。  │
│    事實及理由                                            │
│一、本件犯罪事實及證據，除犯罪事實欄一第2 行「手機1 支」  │
│    後應補充「（係丙○○於97年8 月19日19時至20時許間，在  │
│    臺北縣新莊市○○街與中信街口之黃石公園內遺失）」外，  │
│    其餘均引用如附件檢察官聲請簡易判決處刑書之記載。      │
│二、核被告乙○○所為，分別係犯刑法第337 條之侵占離本人所  │
│    持有之物罪及刑法第320 條第1 項之竊盜罪。其所犯上開2   │
│    罪，犯意各別，行為互異，應分論併罰。爰審酌被告之素行  │
│    不良、其犯罪之動機、目的、手段、所侵占及竊取之財物價  │
│    值，暨犯後坦承犯行之態度等一切情狀，各量處如主文所示  │
│    之刑，並分別諭知如易服勞役及易科罰金之折算標準，以資  │
│    儆懲。                                                │
│三、依刑事訴訟法第449 條第1 項前段、第3 項、第454 條第2   │
│    項，刑法第320 條第1 項、第337 條、第41條第1 項前段、  │
│    第42條第3 項，刑法施行法第1 條之1 第1 項、第2 項前段  │
│    ，逕以簡易判決處刑如主文。                            │
│四、如不服本判決，得自收受送達之日起10日內向本院提出上訴  │
│    狀，上訴於本院第二審合議庭（須附繕本）。              │
│中    華    民    國    97    年    11    月    13    日  │
│                  刑事第二十一庭  法  官  廖欣儀          │
│上列正本證明與原本無異。                                  │
│                                                          │
│                                  書記官  黃文儀          │
│中    華    民    國    97    年    11    月    14    日  │
│附錄本案論罪科刑法條全文：                                │
│中華民國刑法第320條                                       │
│意圖為自己或第三人不法之所有，而竊取他人之動產者，為竊盜  │
│罪，處 5 年以下有期徒刑、拘役或 5 百元以下罰金。          │
│意圖為自己或第三人不法之利益，而竊佔他人之不動產者，依前  │
│項之規定處斷。                                            │
│前二項之未遂犯罰之。                                      │
│中華民國刑法第337條                                       │
│意圖為自己或第三人不法之所有，而侵占遺失物、漂流物或其他  │
│離本人所持有之物者，處5百元以下罰金。                     │
│--------------------------------------------------------  │
│附件：                                                    │
│                                                          │
│臺灣板橋地方法院檢察署檢察官聲請簡易判決處刑書            │
│                                     97年度速偵字第4261號 │
│     被      告  乙○○  男  48歲（民國○○年○月○○日生）    │
│                         住桃園縣大溪鎮○○路181號4樓     │
│                         國民身分證統一編號：Ｚ000000000號 │
│ 上列被告因竊盜等案件，業經偵查終結，認為宜聲請以簡易判決 │
│ 處刑，茲將犯罪事實及證據並所犯法條分敘如下：             │
│         犯罪事實                                         │
│ 一、乙○○於民國97年9月5日晚間8 時許、在臺北縣新莊市○○ ○○     路與中正路口，拾獲丙○○所遺失之K-TOUCH手機1支（價值 │
│     新臺幣6000元），竟未交付警察機關處理，而意圖為自己不 │
│     法之所有，基於侵占遺失物之犯意，而予以侵占入己。黃清 │
│     山復於97年10月4日晚間8時50分許，在臺北縣新莊市○○街 │
│     388號前，趁丁○○進入仁欣藥房購買成藥之際，徒手竊取  │
│     丁○○放置於機車把手上之皮包1個，皮包內有現金530元、 │
│     國泰世華銀行及中華商業銀行信用卡各1張，得手後欲離之  │
│     際，為丁○○發覺，報警查獲。                         │
│ 二、案經丙○○、丁○○訴由臺北縣政府警察局新莊分局報告偵 │
│     辦。                                                 │
│         證據並所犯法條                                   │
│ 一、證據清單：                                           │
│ （一）被告乙○○於警詢時及偵查中之供述。                 │
│ （二）告訴人丙○○、丁○○於警詢時之指訴。               │
│ （三）搜索扣押筆錄、扣押物品目錄表各1份，贓物認領保管單2 │
│       份及照片6張在卷可資佐證，被告犯嫌已堪認定。        │
│ 二、所犯法條：核被告乙○○所為，係犯刑法第320條第1項之竊 │
│     盜罪嫌及同法第337條之侵占罪嫌。被告所犯前開2罪間，犯 │
│     意各別，行為互異，請依法分論併罰。                   │
│ 三、至報告意旨另以：被告乙○○於97年8月19日晚間8時30分許 │
│     ，在臺北縣新莊市○○街與中信街口，竊取被害人丙○○背 │
│     包，因認被告涉犯刑法第320條第1項之竊盜罪嫌。訊據被告 │
│     堅決否認有何竊取被害人丙○○皮包之犯行，辯稱：伊於97 │
│     年9月5日晚間8時許，在臺北縣新莊市○○路與中正路口，  │
│     拾獲丙○○之K-TOUCH手機等語置辯。經查：報告意旨認被  │
│     告於97年8月19日晚間8時30分許，在臺北縣新莊市○○街與 │
│     中信街口涉犯竊盜罪嫌，無非以被害人丙○○失竊之行動電 │
│     話為被告持有乙節，為其唯一論據；惟除此之外，並未查獲 │
│     任何被告竊取該行動電話之具體情節，亦未有任何目擊證人 │
│     指證被告涉有竊盜犯行，且被害人亦無法指述究係何人以何 │
│     方法行竊，自不得徒憑被告出售被害人失竊之行動電話，即 │
│     遽認被告涉有竊盜犯行。此外，復查無其他積極證據，足證 │
│     被告涉有報告意旨所指竊盜犯行，惟此與前揭聲請簡易判決 │
│     處刑部分，核屬同一基本社會事實，爰不另為不起訴處分， │
│     併此敘明。                                           │
│ 四、依刑事訴訟法第451條第1項聲請逕以簡易判決處刑。       │
│     此    致                                             │
│ 臺灣板橋地方法院                                         │
│ 中    華    民    國    97    年    10    月    14    日 │
│                               檢察官  甲○○             │
│ 上開正本證明與原本無異                                   │
│ 中    華    民    國    97    年    10    月    15    日 │
│                               書記官  曾欽政             │
└─────────────────────────────┘


司法院資訊處製作；財團法人民間司法改革基金會備份。
